Victor Hugo de Oliveira Freire

26 anos

Brasil, Manaus-AM

Telefone: (92) 98643-2450 E-mail: v3freire@gmail.com Linkedin: @victorfreire2022

GitHub: @devbuda

SOBRE MIM

Profissional com mais de 5 anos de experiência nas áreas de Suporte Técnico, Análise de Sistemas, Infraestrtutura, Desenvolvimento de Aplicações (Python), Manipulação de Banco de Dados em empresas nacionais e multinacionais de grande porte como Harman, Panasonic e Alfatec.

Pós-graduação em Transformação Digital e Negócios, pós-graduação em Ciência de Dados, pós-graduação em Gestão de Projetos, graduação em Gestão em Tecnologia da Informação. Técnico em Informática. Inglês intermediário.

EXPERIÊNCIA PROFISSIONAL

HARMAN DO BRASIL

ANALISTA DE SUPORTE TÉCNICO PL | JULHO 2022 - ATUAL

- Responsável por administrar, instalar, configurar e manter sistemas operacionais, software básico, servidores de aplicação, arquivos e ferramentas de acesso remoto;
- Definir rotinas e procedimentos que garantam a disponibilidade, segurança e desempenho de equipamentos, servidores e sistemas operacionais;
- Administrar o Active Directory, com inclusão e exclusão de servidores e desktops no domínio do AD, bem como gerir usuários, grupos, permissões e políticas de grupo (group policies);
- Administrar storages com criação de hosts, alocação e ampliação de discos em servidores (físicos e virtuais) e manter rotinas para realização de snapshot (cópia instantânea) e replicação;
- Administrar o ambiente de virtualização, com a criação e manutenção de máquinas virtuais, otimização do ambiente, redimensionamento de recursos e movimentação de máquinas entre hosts, bem como clonagem de servidor a partir de uma matriz;
- Administrar e dar suporte a ferramentas de virtualização de desktops ou de aplicações.

ALFATEC (TERCEIRO)

ANALISTA DE SISTEMAS JR | JUNHO 2022 - JULHO 2022

- Desenvolver e implantar sistemas informatizados dimensionando requisitos e funcionalidades do sistema, auxiliando na especificação da sua arquitetura e escolhendo ferramentas de desenvolvimento;
- Administrar ambiente informatizado, prestar suporte técnico ao usuário e elaborar documentação técnica;
- Elaborar documentos necessários para o desenvolvimento do sistema e aplicação, desenvolvendo dicionários de dados, manuais do sistema e relatórios técnicos;
- Coordenar projetos, oferecer soluções para ambientes informatizados e pesquisar tecnologias em informática para melhoria de processo.
- Atender a usuários na solução de incidentes e problemas relacionados à administração e suporte de infraestrutura de TI, inclusive na documentação do incidente/problema ocorrido e da solução adotada.

PANASONIC DO BRASIL (TERCEIRO)

TÉCNICO EM TI JR | MARÇO 2019 - MAIO 2022

- Organização e manutenção de cabos de rede;
- Organização, limpeza, montagem e descarte correto de estações;
- Suporte técnico para usuários em instalação, configuração e manutenção de softwares e hardwares (desktops, dispositivos mobile, rede, aplicativos, impressoras, dentre outros recursos e ativos tecnológicos).
- Administrar e dar suporte a ferramentas de virtualização de desktops ou de aplicações;
- Administrar, instalar, configurar e manter a ferramenta de gestão de ambiente;
- Administrar, instalar, configurar e manter a ferramenta de backup e restore;
- Administrar e sustentar portais de Internet/Intranet e webservices;
- Administrar, instalar, configurar e manter softwares voltados para criação de portais, gestão de conteúdo, gestão documental e publicação de aplicações web;
- Aplicar patches corretivas e de segurança no sistema operacional, nos softwares e ferramentas instaladas nos servidores.

ALFA TELECOM

ESTACIÁRIO | FEVEREIRO 2017 - MARÇO 2018

- Desenvolvimento web;
- Organização e manutenção de cabos de rede;
- Organização, limpeza, montagem e descarte correto de estações;
- Suporte técnico para usuários em instalação, configuração e manutenção de softwares e hardwares (desktops, dispositivos mobile, rede, aplicativos, impressoras, dentre outros recursos e ativos tecnológicos).

FORMAÇÃO ACADÊMICA

Pós-Graduação em Transformação Digital e Negócios

UNIASSELVI | CONCLUÍDO | JULHO 2023

MBA em Gestão de Projetos

UNIASSELVI | CONCLUÍDO | JANEIRO 2023

Pós-Graduação em Ciência de Dados

UNIASSELVI | CONCLUÍDO | JANEIRO 2023

Tecnólogo em Gestão em Tecnologia da Informação

ESTÁCIO | CONCLUÍDO | DEZEMBRO 2021

Técnico em Informática

FUCAPI | CONCLUÍDO | DEZEMBRO 2015

CERTIFICAÇÃO

Programação Python

Udemy | Outubro 2023

JavaScript algorithms and data dtructure

freeCodeCamp | Setembro 2023

Scientific computing with Python

freeCodeCamp | Setembro 2023

Construindo aplicações IoT de modo ágil

Samsung Ocean | Abril 2023

Tanium WBT introduction

Tanium | Agosto 2022

Linguagem C e C++ Udemy | Novembro 2021

Autodesk Inventor

Centro Universitário Nilton Lins | Junho 2019

Sistemas embarcados

FUCAPI | Agosto 2019

IDIOMAS

Inglês - Conversação WISE UP | EM ANDAMENTO

Inglês - Avançado INFLUX | CONCLUÍDO | DEZEMBRO 2015

Português - Nativo